【裁判字號】    97,訴,4465
【裁判日期】    980807
【裁判案由】    減少價金
【裁判全文】
臺灣臺北地方法院民事判決              97年度訴字第4465號
原      告  甲○○
訴訟代理人  陳俊宏律師
被      告  乙○○
上列當事人間請求減少價金事件，本院於民國98年7 月15日言詞
辯論終結，判決如下：
    主  文
被告應給付原告新台幣壹佰參拾柒萬玖仟捌佰壹拾捌元，及自民
國九十七年七月八日起至清償日止，按年息百分之五計算之利息
。
原告其餘之訴駁回。
訴訟費用由被告負擔二十分之十九，餘由原告負擔。
本判決第一項於原告以新台幣肆拾伍萬玖仟玖佰肆拾元供擔保後
，得假執行。
原告其餘假執行之聲請駁回。
    事  實  及  理  由
一、原告主張：原告於民國96年9 月17日，經訴外人信義房屋仲
    介股份有限公司（下稱信義房屋）仲介，以新台幣（下同）
    12,580,000元，向被告購買坐落臺北縣新店市○○段第444
    地號、權利範圍十萬分之1900之土地（下稱系爭土地），及
    坐落其上門牌號碼臺北縣新店市○○路32之3 號5 樓房屋（
    下稱系爭房屋，與系爭土地合稱系爭房地）。惟原告於97年
    1 月3 日交屋後，進行裝潢拆除天花板時，發現鋼筋裸露鏽
    蝕、漏水等情狀，經鑑定認為系爭房屋混凝土氯離子含量超
    過國家CNS 標準（即俗稱海砂屋），系爭房地之價值減損1,
    446,000 元。爰依民法第359 條瑕疵擔保減少價金請求權法
    律關係。聲明：（一）被告應給付原告1,446,000 元，及自
    起訴狀繕本送達被告翌日即97年7 月8 日起至清償日止，按
    年息百分之5 計算之利息。（二）願供擔保請准宣告假執行
    。
二、被告則以：否認系爭房屋混凝土氯離子含量過高等語，資為
    抗辯。聲明：原告之訴駁回。
三、按物之出賣人對於買受人，應擔保其物依第373 條之規定危
    險移轉於買受人時無滅失或減少其價值之瑕疵。次按買賣因
    物有瑕疵，而出賣人依前五條之規定，應負擔保之責者，買
    受人得解除其契約或請求減少其價金。民法第354 條第1 項
    、第359 條前段分別定有明文。
四、經查，本院囑託台灣省土木技師公會派員就系爭房屋之氯離
    子含量為鑑定，於鑑定過程中就系爭房屋之版、牆、樑部位
    鑽心取樣，共計採取三個試體，經儀鴻科技實驗有限公司臺
    南實驗室進行混凝土中氯離子含量試驗結果，版混凝土中氯
    離子含量為0.4532公斤/ 平方公尺，牆混凝土中氯離子含量
    為1.2918公斤/ 平方公尺，樑混凝土氯離子含量為1.1324公
    斤/ 平方公尺等情，有上開鑑定報告在卷可參。復參酌我國
    國家標準鋼筋混凝土中最大水容性氯離子含量為0.3 公斤/
    平方公尺乙情相互以觀。堪認系爭房屋版、牆、樑混凝土中
    氯離子含量均超過規範訂定標準甚多，屬氯離子含量過高建
    築物。據此，系爭房屋混凝土其中氯離子含量既已超過國家
    標準甚多，顯已危及系爭房屋之居住安全，衡情，其性質應
    屬減少系爭房屋價值之瑕疵，堪可認定。至被告雖辯稱：兩
    造簽訂買賣契約時，本應檢測氯離子含量，然信義房屋認為
    不必檢測，原告亦認為不需檢測，故相關損失應由兩造、信
    義房屋共同承擔云云。惟查，觀諸卷附買賣契約書第十六條
    第二項第二款，係約定原告得於訂約後檢測系爭房屋之氯離
    子含量，於氯離子含量超過標準時原告得解除契約（見原證
    一）。足認縱使原告於上開條款簽認不需檢測，充其量亦僅
    表示放棄該條款所賦之契約解除權，並非免除或減輕被告瑕
    疵擔保責任。從而，被告此部分所辯，洵屬無據，無足採取
    再查，次查，系爭房屋經柏登不動產估價師事務所為價格之
    鑑定，該事務所綜合系爭房屋之位置、區域環境、交通條件
    、公共設施、未來環境發展趨勢、地形地勢、臨路情況、面
    前道路、使用分區、建物結構、建物規劃、屋齡、維護保養
    狀況、使用現況、周遭不動產交易行情等因素，認系爭房屋
    於氯離子含量超過標準時減損13.25%之價值，有該鑑定報告
    書在卷可稽，堪可認定。復查，依該鑑定報告書所載，在正
    常狀況下（即氯離子含量未過高之情況）系爭房屋之價值為
    10,109,000元，頂樓增建之價值為802,600 元，停車位之價
    值為1,300,000 元，已徵系爭房屋、頂樓增建、停車位分別
    約占交易價格82.78%、6.57% 、10.65%，倘參酌兩造總買賣
    價金12,580,000元計算，原告購買系爭房屋（不含增建部份
    、停車位）之價金為10,413,724元（12,580,000元X82.78%
    ），再以系爭房屋價值乘以減損之13.25%計算，系爭房屋減
    損之價值為1,379,818 元（10,413,724X1 3.25%，元以下四
    捨五入），應屬合理。至被告主張於交屋後原告曾以增建部
    份建材之爭議要求減價375,000 元，然該減少價金係就頂樓
    增建部分之價金為酌減，與系爭房屋之價值無涉，附此敘明
    。
五、綜上所述，原告基於民法第359 條瑕疵擔保減少價金請求權
    法律關係，訴請被告給付1,379,818 元，及自起訴狀繕本送
    達翌日即97年7 月8 日起至清償日止，按年息百分之5 計算
    之利息，為有理由，應予准許。逾此部分之請求，為無理由
    ，應予駁回。
六、原告陳明願供擔保，聲請宣告假執行，經核其勝訴部份，合
    於法律規定，爰酌定相當之擔保金額宣告之。其餘假執行之
    聲請，因該部份訴之駁回而失所依據，應予駁回。
七、本件事證已臻明確，兩造其餘之攻擊防禦方法及所提之證據
    ，經審酌後認均無礙判決之結果，爰不予一一論述。
八、據上論結，原告之訴為有理由，依民事訴訟法第79條，判決
    如主文。
中    華    民    國    98    年    8     月    7     日
                    民事第二庭  法  官  黃呈熹
以上正本係照原本作成
如對本判決上訴，須於判決送達後20日內向本院提出上訴狀
中    華    民    國    98    年    8     月    7     日
                                書記官  傅美蓮


司法院資訊處製作；財團法人民間司法改革基金會備份。
